【裁判字號】    90,自,54
【裁判日期】    900321
【裁判案由】    詐欺
【裁判全文】
臺灣板橋地方法院刑事判決                              九十年度自字第五四號
    自  訴  人  寶群紙器股份有限公司
    代  表  人  甲○○
    代  理  人  乙○○
    被      告  丙○○
右列被告因詐欺案件，經自訴人提起自訴，本院判決如左：
    主  文
自訴駁回。
    理  由
一、自訴意旨詳如自訴狀所載（如附件）。
二、按法院或受命推事（法官）於自訴案件第一次審判期日前訊問及調查結果，如認
    為案件有刑事訴訟法第二百五十二條至第二百五十四條之情形者，得以裁定駁回
    其自訴，同法第三百二十六條第三項定有明文。
三、按刑法第三百三十九條第一項詐欺取財罪之成立，以意圖為自己或第三人不法所
    有，以詐術使人將本人或第三人之物交付為要件，所謂以詐術使人交付，必須被
    詐欺人因其詐術陷於錯誤，若其使用方法，不能認詐術，亦不致使人陷於錯誤，
    即不構成該罪。最高法院四十六年臺上字第二六０號著有判例可資參照。本件訊
    據自訴代理人乙○○陳稱：被告與自訴人公司做生意已有五、六年，交易總金額
    約三百五十萬元，其間被告均有給付貨款，惟自八十九年八月起之貨款則未給付
    ，尚欠自訴人公司新台幣七十五萬九千二百四十九元等語，訊之被告則堅決否認
    有何詐欺犯行，辯稱伊與自訴人公司生意往來已有多年，其間均有支付貨款，八
    十九年間因象神颱風造成汐止市淹水，伊公司造成損害無法生產，伊有與自訴人
    公司之職員王裕堡聯繫願以伊公司之機器抵債，嗣又因其妻罹患癌症，伊在醫院
    照顧，致未給付該貨款，伊並無詐欺之意思等語，經查，被告之公司於象神颱風
    來襲時受有損害等情，業據被告提出照片十一張附卷可參，經觀之該照片確有淹
    水受損情形，而自訴代理人亦不否認係被告公司之現場照片，且被告於自訴人向
    其催討上開欠款時，有與自訴人公司之王裕堡聯繫並願以機器抵償債務等情，亦
    為自訴代理人所是承，是被告自始即未否認有欠自訴人上開債款，於自訴人催討
    時並願以機器抵償，且被告之妻患有癌症，亦有被告提出之診斷證明書可稽，考
    被告前與自訴人公司生意往來均無積欠貨款之事實，因其公司遭受颱風淹水之損
    害，及其妻患有重病，致一時無法給付欠款，而於自訴人向其催討債款時復願以
    公司機器抵償等情，要難遽認被告於訂貨伊始，即有不法所有之詐騙意圖。本件
    純屬民事債務不履行之糾葛，應認被告罪嫌不足，依照首揭說明，本件自訴應予
    駁回。
據上論斷，應依刑事訴訟法第三百二十六條第三項、第二百五十二條第十款，裁定如
主文。
中      華      民      國    九十      年      三      月    二十一    日
      臺灣板橋地方法院刑事第五庭
                                          法  官  林  錫  凱
右正本證明與原本無異。
如不服本裁定應於送達後五日內向本院提出抗告狀。
                                          書記官  林  兆  嘉
中      華      民      國    九十      年      三      月    二十二    日


司法院資訊處製作；財團法人民間司法改革基金會備份。
